臺灣嘉義地方法院刑事判決　　　　　　　　　　　　　九十三年度易字第二七七號
　　公　訴　人　臺灣嘉義地方法院檢察署檢察官
　　被　　　告　甲○○
右列被告因毒品危害防制條例案件，經檢察官聲請簡易判決處刑（九十三年度毒偵字
第一二二五號）及移
本院改依通常程序審理，並經本院合議庭裁定改適用簡式審判程序，判決如左：
    主  文
甲○○連續施用第二級毒品，累犯，處有期徒刑拾月。扣案之甲基安非他命貳包（驗
後毛重壹點肆伍公克）及甲基安非他命殘渣袋陸個均沒收銷燬之；扣案之電子磅秤壹
個沒收。
    事  實
一、甲○○前於民國九十二年間因違反毒品危害防制條例案件，經本院於九十二年二
    月二十七日以九十二年度訴字第七六號刑事判決，判處有期徒刑七月確定，於九
    十二年十月三十一日執行完畢，同時亦因該次施用毒品案件，經本院以九十年度
    毒聲字第一一四九號裁定送觀察、勒戒後，因認有繼續施用之傾向，經本院以九
    十年度毒聲字第一二六一號裁定令入戒治處所施以強制戒治，於九十年十二月三
    十一日開始執行，後因無繼續戒治之必要，經本院裁定停止戒治付保護管束，於
    九十一年七月十八日停止戒治出所，並於九十二年一月二日停止戒治付保護管束
    期滿，視為強制戒治執行完畢。詎其於上開強制戒治期滿後五年內，竟仍不知悔
    改，復基於施用第二級毒品甲基安非他命之概括犯意，自九十三年八月三十日起
    至同年九月二十一日某時止（但應扣除九十三年八月三十一日經警逮捕迄同年九
    月一日凌晨二時經檢察官命具保出台灣嘉義地方法院檢察署之期間），在彰化縣
    溪湖鎮、嘉義縣、市等不詳地點，以燒烤玻璃球之方式，施用不詳數量之第二級
    毒品甲基安非他命多次。嗣先於九十三年八月三十一日下午四時十五分許，在嘉
    義縣新港鄉譚大村潭仔墘二八號（新港ＫＴＶ釣蝦場）為警查獲，並扣得第二級
    毒品甲基安非他命二包（驗後毛重一點四五公克）及含甲基安非他命成分之殘渣
    袋六個、電子磅秤一個，並移送台灣嘉義地方法院檢察署偵辦，經檢察官訊問後
    命對其採尿，並命以新台幣二萬元交保；後其又因案遭通緝，於九十三年九月二
    十二日上午八時五十分許，在嘉義縣新港鄉菜公厝二五之三四號遭警緝獲。該二
    次為警查獲時經警採尿送驗及台灣嘉義地方法院檢察署檢察官命對其採尿送驗之
    結果，均呈甲基安非他命陽性反應，始查知上情。
二、案經嘉義縣警察局移請臺灣嘉義地方法院檢察署檢察官偵查後聲請簡易判決處刑
    及移送併辦，經本院改依通常程序審理。
    理  由
一、訊據被告甲○○對於右揭事實均坦承不諱（本院卷第三二、四三、四五頁），警
    方先後二次採集被告尿液送驗及檢察官命採集被告尿液送驗之結果，均呈第二級
    毒品甲基安非他命陽性反應，有長榮大學毒物研究中心驗尿報告一份、嘉義縣衛
    生局煙毒尿液檢驗單與代號真實姓名對照表影本各二份在卷（九十三年度偵字第
    五一二五號卷第二二至二三頁；嘉縣警刑偵字第０九三００五三三五七號卷影本
    第六至七頁；嘉縣警刑偵字第０九三００五四一０九號卷影本第五至六頁）可參
    ；再者，扣得之疑似第二級毒品甲基安非他命白色粉末二包及殘渣袋六個，經送
    驗之結果，該二包毒品確為第二級毒品甲基安非他命（驗後毛重一點四五公克）
    ，殘渣袋六個亦均含甲基安非他命成分，此有財團法人私立高雄醫學大學附設中
    和紀念醫院九十三年十二月二十日高醫附秘字第０九三０００三六四九號函與所
    附之檢驗報告二份在卷可稽（見本院卷第二五頁、第二七至二八頁）；此外復有
    電子磅秤一個扣案及台灣嘉義地方法院檢察署被告具保責付辦理程序單一份在卷
    （見九十三年度偵字第五一二五號卷第一三頁）可資佐證，被告之自白應與事實
    相符，應足採信。又被告前於九十二年間因違反毒品危害防制條例案件，經本院
    以九十年度毒聲字第一一四九號裁定送觀察、勒戒後，因認有繼續施用之傾向，
    經本院以九十年度毒聲字第一二六一號裁定令入戒治處所施以強制戒治，於九十
    年十二月三十一日開始執行，後因無繼續戒治之必要，經本院裁定停止戒治付保
    護管束，於九十一年七月十八日停止戒治出所，並於九十二年一月二日停止戒治
    付保護管束期滿，視為強制戒治執行完畢，此除據被告供承在卷外，並有台灣高
    等法院被告全國前案查註紀錄表一份在卷可查。被告於強制戒治執行完畢釋放後
    ，五年內再犯本件施用第二級毒品之犯行，堪予認定。
二、按甲基安非他命係毒品危害防制條例第二條第二項第二款所定之第二級毒品。是
    核被告所為，係犯毒品危害防制條例第十條第二項之施用第二級毒品罪。其施用
    第二級毒品前、後持有第二級毒品之低度行為，應為施用第二級毒品之高度行為
    所吸收，不另論罪。被告先後多次施用第二級毒品之犯行，時間緊接，方法雷同
    ，所犯係構成要件相同之罪名，顯係基於概括犯意為之，應依刑法第五十六條連
    續犯規定論以一罪，並加重其刑。公訴人雖僅就被告於九十三年九月一日凌晨一
    時五十分許為檢察官命對被告採集尿液回溯九十六小時內某時施用之第二級毒品
    安非他命之犯行提起公訴，未論及被告於九十三年九月一日凌晨二時經檢察官命
    具保出地檢署後，迄同年九月二十一日某時止之多次施用第二級毒品甲基安非他
    命犯行，然檢察官就犯罪事實一部起訴者，其效力及於全部，本件被告前開犯罪
    事實，既然具有連續犯之裁判上一罪關係，已如前述，本院自得併予審理。又查
    被告前於九十二年間因違反毒品危害防制條例案件，經本院於九十二年二月二十
    七日以九十二年度訴字第七六號刑事判決，判處有期徒刑七月確定，於九十二年
    十月三十一日執行完畢，有臺灣嘉義地方法院檢察署刑案資料查註紀錄表、臺灣
    高等法院被告全國前案紀錄表各一份在卷可按，其於有期徒刑執行完畢，於五年
    以內再犯本件有期徒刑以上之罪，為累犯，應依刑法第四十七規定，遞加重其刑
    。爰審酌被告前曾施用毒品，獲邀寬典予不起訴處分二次後，猶不思悔改，再度
    施用毒品，顯乏禁絕毒害之決心，犯罪之動機、目的及事後於本院審理時坦認犯
    罪，態度尚可等一切情狀，量處如主文所示之刑，以示懲儆。
三、扣案之甲基安非他命二包，經送驗之結果確為第二級毒品甲基安非他命（驗後毛
    重一點四五公克）；又殘渣袋六個，內均含有甲基安非他命成分，已如前述，其
    中殘渣袋內之第二級毒品甲基安非他命，量微無法析離，應視為毒品之一部分，
    爰均依毒品危害防制條例第十八條第一項規定沒收銷燬之；而扣案之電子磅秤一
    個，係被告所有供其施用毒品時秤量毒品分量之用，此為被告所自承，爰依刑法
    第三十八條第一項第二款規定宣告沒收。
據上論斷，應依刑事訴訟法第四百五十二條、第二百七十三條之一第一項、第二百九
十九條第一項前段，毒品危害防制條例第十條第二項、第十八條第一項，刑法第十一
條前段、第五十六條、第四十七條、第三十八條第一項第二款，判決如主文。
本案經檢察官周欣潔到庭執行職務。
中      華      民      國      九十四      年    一    月    二十五    日
                                      臺灣嘉義地方法院刑事第一庭
                                          法  官    林  坤  志
右正本證明與原本無異。
如不服本判決，應於判決送達後十日內向本院提出上訴狀( 應附繕本 )。告訴人或被
害人如對於本判決不服者，應具備理由請求檢察官上訴，其上訴期間之計算係以檢察
官收受判決正本之日期為準。
中      華      民      國      九十四      年    一    月    二十五    日
                                          書記官    黃  意  雯
附錄本判決論罪法條全文
毒品危害防制條例第十條第二項
施用第二級毒品者，處三年以下有期徒刑。
